【裁判字號】    97,訴,1026
【裁判日期】    980122
【裁判案由】    搶奪
【裁判全文】
臺灣嘉義地方法院刑事判決              97年度訴字第1026號
公  訴  人  臺灣嘉義地方法院檢察署檢察官
被      告  甲○○
上列被告因搶奪等案件，經檢察官提起公訴（97年度偵字第7864
號），被告於準備程序中為有罪之供述，本院合議庭裁定由受命
法官獨任行簡式審判程序，判決如下：
    主  文
甲○○犯搶奪貳罪，各處有期徒刑拾月。應執行有期徒刑壹年陸
月。
    犯 罪 事 實
一、甲○○基於為自己不法所有之意圖，於民國97年10月13日晚
    間，騎乘車牌號碼ZNG－462號輕機車在嘉義縣朴子市區繞行
    ，尋找作案對象，嗣見丙○○騎乘腳踏車，而腳踏車前置物
    籃放有紙袋1個，認有機可乘，即騎車尾隨丙○○至嘉義縣
    朴子市市○路3號「朴子市農會附設診所」前，於同日晚間
    9時45分許，乘丙○○不及防備之際，騎車自左側超越丙○○之腳踏車，徒手搶奪上開毆憶萍所管領之紙袋1個〈內有
    內衣及皮包1只（內有身分證、健保卡、健保IC卡、聯邦銀
    行信用卡、鹿草農會金融卡、EASY SHOP貴賓卡、讀書人文
    化廣場貴賓卡各1張及現金新臺幣（下同）約900元〉，得手
    後即騎乘上開機車逃逸，在返家途中，將前開丙○○皮包內
    之現金取出後，其餘東西棄置在嘉義縣東石鄉○○村○○道
    路農港32號電桿附近，所得現金花用一空。又另行起意，於
    同年月16日晚間，再度騎乘車牌號碼ZNG－462號輕機車在嘉
    義縣朴子市區繞行，尋找作案對象，嗣見乙○○騎乘腳踏車
    ，而腳踏車前置物籃放有皮包1個，認有機可乘，即騎車尾
    隨乙○○至嘉義縣朴子市○○路朴子國小前（檢察官誤為嘉
    義縣朴子市市○路3號前），於同日晚間10時15分許，乘乙○○不及防備之際，騎車自左側超越乙○○之腳踏車，徒手
    搶奪上開乙○○（檢察官誤為丙○○）所管領之皮包1個（
    內有身分證、健保卡、汽（機）車行照各1件；臺灣銀行、
    郵局金融卡各1張、NOKIA廠牌行動電話1支；現金約1800 元
    ），得手後騎乘上開機車逃逸，在返家途中，將上開乙○○
    皮包內之現金取出後，其餘東西棄置於不詳地點，所得現金
    花用一空。嗣因甲○○將其所有0000000000號臺灣大哥大預
    付卡SIM卡，插入上開搶奪得來之NOKIA廠牌行動電話內使用
    ，之後並以500元之代價出售與不知情之王靖芳，始為警循
    線調查並持本院核發之搜索票搜索被告住處，扣得前揭SIM
    卡1張及甲○○騎車行搶時所配戴之安全帽1頂。
二、案經嘉義縣警察局朴子分局移送臺灣嘉義地方法院檢察署檢
    察官偵查起訴。
    理  由
壹、程序部分：
    本件被告甲○○所涉犯者為刑法第325條第1項之罪，非死刑
    、無期徒刑、最輕本刑為3年以上有期徒刑之罪或高等法院
    管轄第一審案件。本院行準備程序時，被告就被訴事實為有
    罪之陳述，經告知簡式審判程序之旨，並聽取檢察官及被告
    之意見後，本院爰依刑事訴訟法第273條之1第1項之規定裁
    定進行簡式審判程序。故本件簡式審判程序之證據調查，依
    刑事訴訟法第273條之2之規定，不受同法第159條第1項、第
    161條之2、第161條之3、第163條之1及第164條至第170條規
    定之限制，合先敘明。
貳、實體部分：
一、訊據被告甲○○對上開犯罪事實均坦承不諱，核與證人即被
    害人丙○○於警詢及偵查中（見警卷第16至18頁；偵查卷第
    39至40頁）、乙○○於警詢（見警卷第13至15頁）及證人王
    靖芳於警詢（見警卷第19至22頁）證述之情節均相符，此外
    ，復有被害報告單（見警卷第32頁）、被害人報告單（見警
    卷第33頁）、贓物認領保管單（見警卷第34頁）、中古機買
    賣契約書（見警卷第35頁）、通聯調閱查詢單（見警卷第36
    至37頁）各1份、監視錄影翻拍照片20張（見警卷第38至47
    頁）、照片17張（見警卷第48至56頁）及扣案之SIM卡1張、
    安全帽1頂在卷可資佐證，足徵被告自白之真實性，本件事
    證明確，被告搶奪犯行堪以認定，應依法論科。
二、核被告甲○○前後2次搶奪被害人丙○○及乙○○財物所為
    ，均係犯刑法第325條第1項之搶奪罪。而被告所犯上開2罪
    ，犯意各別、行為互殊，應分論併罰。爰審酌被告於夜間
    騎乘機車接近獨處婦女搶奪財物之犯罪手段、搶得之財物價
    值、對被害人等所生之損害，以及於犯罪後始終坦承犯行，
    態度尚稱良好等一切情狀，分別量處如主文所示之刑，併定
    其應執行刑，以資懲儆。扣案之SIM卡1張及安全帽1頂，雖
    為被告所有，然均非供被告犯罪所用，業據被告陳明在卷，
    故不予宣告沒收。
據上論斷，應依刑事訴訟法第273條之1第1項、第299條第1項前
段，刑法第325條第1項、第51條第5款，判決如主文。
本案經檢察官陳則銘到庭執行職務。
中    華    民    國     98    年     1   月    22    日
                     刑事第三庭  法  官  劉瓊雯
以上正本證明與原本無異。
如不服本判決應於收受判決後10日內向本院提出上訴書狀，並應
敘述具體理由；其未敘述上訴理由者，應於上訴期間屆滿後20日
內向本院補提理由書（均須按他造當事人之人數附繕本）「切勿
逕送上級法院」。告訴人或被害人如對於本判決不服者，應具備
理由請求檢察官上訴，其上訴期間之計算係以檢察官收受判決正
本之日期為準。
中    華    民    國     98    年     1   月    22    日
                                 書記官  劉美娟
附錄法條：
中華民國刑法第325條
（普通搶奪罪）
意圖為自己或第三人不法之所有，而搶奪他人之動產者，處 6 月
以上5年以下有期徒刑。因而致人於死者，處無期徒刑或7年以上
有期徒刑，致重傷者，處3年以上10年以下有期徒刑。
第 1 項之未遂犯罰之。


司法院資訊處製作；財團法人民間司法改革基金會備份。
